【裁判字號】    95,裁,588
【裁判日期】    950323
【裁判案由】    綜合所得稅
【裁判全文】
最  高  行  政  法  院  裁  定
                                     95年度裁字第00588號
上  訴  人  甲○○
被 上訴 人  財政部臺灣省北區國稅局
代  表  人  丙○○
                        送達代收人  乙○○
上列當事人間因綜合所得稅事件，上訴人不服中華民國93年9月
30日臺北高等行政法院93年度簡字第590號判決，提起上訴。本
院裁定如下：
    主  文
上訴駁回。
上訴審訴訟費用由上訴人負擔。
    理  由
一、按對於適用簡易程序之裁判提起上訴或抗告，須經最高行政
    法院許可，且該許可以訴訟事件所涉及之法律見解具有原則
    性者為限，行政訴訟法第235條定有明文。所謂訴訟事件涉
    及之法律見解具有原則性，係指該事件所涉及之法律問題意
    義重大，而有加以闡釋之必要情形而言，如對於行政命令是
    否牴觸法律所為之判斷，或就同類事件所表示之法律見解與
    其他高等行政法院或本院所表示之見解互相牴觸，有由本院
    統一法律上意見或確認其意見之必要情形屬之。
二、上訴人係甲○○建築師事務所之負責人，82年度綜合所得稅
    結算申報，自行列報執行業務所得新台幣（下同）984,696
    元、綜合所得總額為1,541,602元，經被上訴人所屬新竹市
    分局查帳核定執行業務所得為3,144,048元，併課其當年度
    綜合所得稅，核定綜合所得總額為3,700,954元、綜合所得
    淨額為3,058,954元，應補徵稅額590,665元。上訴人不服，
    申經復查結果，准予追減執行業務所得1,900,811元，變更
    核定綜合所得總額為1,800,143元、綜合所得淨額為1,158,1
    43元，應補徵稅額54,294元，上訴人仍不服，提起訴願，遭
    決定駁回，提起行政訴訟，經原審判決駁回。
三、上訴意旨略以：參酌行政程序法第5條、第8條規定，行政行
    為之內容應明確、並以誠實信用方法為之，以及同法第9條
    規定關於有利及不利之情形應一律注意，被上訴人函送之82
    年核定通知書影本，不僅塗塗抹抹，還明記退稅額23,976元
    ，已經上訴人提起申請更正在案，惟被上訴人提不出明確之
    核定通知書明顯違反上述法條。又被上訴人迄今未將查核帳
    證之查核理由明細、法令適用等提供於上訴人，直到到庭訊
    問時才表示所謂漏報是屬於有扣繳之收入證明漏報，因此上
    訴人根本無法提出申復理由，原審判決於法理上顯有違誤。
    又依改制前行政法院60年判字第237號判例意旨，被上訴人
    對於上訴人請求更正稅額通知書之記載，關於計算錯誤一事
    ，置之不理，實有不當云云，為此請廢棄原審判決，並撤銷
    原處分及訴願決定。經核，原審判決認定本件上訴人雖名義
    上係申請更正，惟其係對課稅內容所為爭執，非對核定內容
    單純記載錯誤或計算錯誤申請更正，被上訴人按復查程序處
    理，並非置之不理，已說明其理由，並無不合，其餘上訴意
    旨無非對原審法院證據取捨、事實認定之職權行使，指摘其
    不當，本件並無所涉及之法律見解，具有原則上之重要情事
    ，上訴人提起上訴，不合首揭規定，不應許可，其上訴難謂
    合法，應予駁回。
四、依行政訴訟法第249條第1項前段、第104條、民事訴訟法第9
    5條、第78條，裁定如主文。
中    華    民    國    95    年    3     月    23    日
                  第三庭審判長法  官  趙  永  康
                              法  官  鄭  淑  貞
                              法  官  侯  東  昇
                              法  官  黃  淑  玲
                              法  官  林  文  舟
以  上  正  本  證  明  與  原  本  無  異
中    華    民    國    95    年    3     月    23    日
                              書記官  莊  俊  亨


司法院資訊處製作；財團法人民間司法改革基金會備份。
